## ADRIANA VIANA DOS SANTOS

Rua Melchior Giola | 11947513405 | <u>adrianaviana332@gmail.com</u> Data de nascimento: 17/11/1977 | Estado civil: União estável

#### **RESUMO**

Minhas experiências são na área de operador de caixa de supermercado. Tenho mais de 5 anos de experiência e amo o que faço é por esse motivo que atuo na área. Gosto de trabalhar em equipe e busco sempre prezar as diretrizes da empresa fazendo o meu melhor sempre.

# HABILIDADES E COMPETÊNCIAS

- Conhecimento básico em Informática
- Primeiros socorros
- Operar o caixa recebendo pagamentos

# **EXPERIÊNCIA PROFISSIONAL**

Operador de Caixa, Grupo Fartura de Hortifruti S.A. Cidade: São Paulo, Estado: São Paulo, 03/10/2022 - 12/01/2024

Operava o caixa passando as mercadorias e sempre pensando no padrão de atendimento ao cliente de acordo com as normas e regras da empresa. Recebimento de pagamentos em cartões e pix. Ajudava o cliente a empacotar as compras e, quando solicitada, ajudava na reposição das mercadorias nas gôndolas e na verificação de preços próximo ao vencimento.

Operador de Caixa, FLV Comércio de Hortifruti Ltda. Cidade: São Paulo, Estado: São Paulo, 06/04/2019 - 10/02/2021

Atendimento ao cliente, operava o caixa executando as funções cabíveis a mim. Quando solicitada, ajudava na reposição das mercadorias e gôndolas. Sempre prezava as regras de atendimento ao cliente e as diretrizes da empresa.

Operador de Caixa, Companhia Brasileira de Distribuição. Cidade: São Paulo, Estado: São Paulo, 06/04/2019 - 10/02/2021

Atendimento ao cliente, operava o Caixa executando todas as funções cabíveis a mim. Quando solicitada, ajudava na reposição das mercadorias e gôndolas. Sempre prezava as regras de atendimento ao cliente e as diretrizes da empresa.

FORMAÇÃO ACADÊMICA

## **Ensino Médio Completo**

Oswaldo Aranha - São Paulo 01/2000 - 11/2021